臺灣臺中地方法院民事判決
                                   110年度中小字第2864號
原      告  黃克維
被      告  張宏榮
上列當事人間請求損害賠償事件，本院於民國110年9月1日言詞
辯論終結，判決如下：
    主      文
被告應給付原告新台幣貳萬元。
原告其餘之訴駁回。
訴訟費用新台幣壹仟元由被告負擔。
本判決原告勝訴部分得假執行。
    事實及理由
一、原告主張：被告於民國110年5月8日22時5分許，在台中市○○
    區○○路000號對面，因騎乘車牌號碼000-000號普通重型機車
    ，左轉未依規定使用方向燈及單手騎車，為原告警員攔下，
    被告明知在場處理之員警原告為公務員且係依法執行公務，
    該處所為不特定多數人得以共見共聞之情形下，竟基於侮辱
    公務員及公然侮辱之犯意，辱罵：「幹你娘」、「幹你娘機
    掰」等語，藉此貶低及損抑執行公務之員警執法尊嚴。嗣為
    警當場逮捕。被告上開行為，經台灣台中地方檢察署檢察官
    以110年度速偵字第2482 號聲請簡易判決處刑，經鈞院110
    年度中簡字第1435號刑事判決以被告涉犯刑法第140條第1項
    之及侮辱公務員罪第309條第1 項之公然侮辱罪（想像競合
    犯），判處拘役30日確定在案。是原告之名譽，顯受被告之
    侵害。爰依民法第184條第1項前段及第195條第1項之規定，
    請求被告給付6 萬元之精神慰撫金。訴之聲明：被告應給付
    原告6萬元。
二、查原告主張之上開事實，已為本院110年度中簡字第1435 號
    刑事判決所認定，並為被告所不爭執，亦經調閱上開刑事卷
    無訛，堪認為真實。
三、按不法侵害他人之身體、健康、名譽、自由、信用、隱私、
    貞操，或不法侵害其他人格法益而情節重大者，被害人雖非
    財產上之損害，亦得請求賠償相當之金額。民法第195條第1
    項前段，定有明文。而稱名譽者，指人在社會上評價，通常
    指其人格在社會生活上所受的尊重。是稱侵害名譽者，指以
    言語、文字、漫畫或其他貶損他人在社會上的評價，使其受
    到憎惡、蔑視、侮辱、嘲笑、不齒與其往來。此即名譽之受
    侵害必有使人在社會上的評價之低落之程度，始足當之。是
    以，以言語、文字方式為侵害之方式，須達具體指謫他方，
    始達他人社會上的評價之低落之程度。經查，本件被告以「
    幹你娘」、「幹你娘機掰」等語辱罵原告，足以貶抑原告在
    社會上評價，而達於低落之程度，要堪認定。足認，原告之
    名譽已受侵害。是原告據民法第195條第1項規定，請求精神
    慰撫金，要屬有據，應予以准許。
四、次按，因故意或過失，不法侵害他人之權利者，負損害賠償
    責任。民法第184條第1項前段，定有明文。而按，慰藉金之
    賠償須以人格權遭遇侵害，使精神上受有痛苦為必要，其核
    給之標準固與財產上損害之計算不同，然非不可斟酌雙方身
    分資力與加害程度，及其他各種情形核定相當之數額（最高
    法院51年台上字第223 號判例要旨參照）。本院衡以原告為
    大學畢業，業警察，每月收入約6 萬元；被告為國中畢業，
    現以鍛造為業，每月收入約2萬5000 元，並侵害行為之原因
    、手段，認為原告之精神上損害應與2 萬元之慰撫金為相當
    。
五、綜上所述，原告本於民法第184條第1項前段及第195條第1項
    前段侵權行為之法律關係，請求被告給付2 萬元，於法有據
    ，應予准許，爰為判決如主文第1 項所示。至原告逾上開部
    分之請求，不應准許，應予駁回。
六、本件係適用小額程序事件，就原告勝訴所為被告敗訴判決部
    分，爰依職權宣告假執行，並確定其訴訟費用額為1,000 元
    （即裁判費1,000元），由被告負擔。
七、本件原告之訴為一部有理由、一部無理由，依民事訴訟法第
    79條、第436條之19第1項、第436條之20，判決如主文。
中　　華　　民　　國　　110 　年　　9 　　月　　8 　　日
                      臺灣臺中地方法院臺中簡易庭
                                  法　官　陳添喜
以上正本係照原本作成。
如不服本判決，應於送達後20日內，向本院提出上訴狀並表明上
訴理由，如於本判決宣示後送達前提起上訴者，應於判決送達後
20日內補提上訴理由書（須附繕本）。如委任律師提起上訴者，
應一併繳納上訴審裁判費。
中　　華　　民　　國　　110 　年　　9 　　月　　8 　　日

                                  書記官　黃舜民